

夏志豪

求职目标:市场总监-专注品牌方向

♥ 住址: 广东省广州市海珠区 ■ 邮箱: xiazhihao@qq.com

个人简介

 具备较强的团队管理和领导能力,优秀的组织策划能力,曾带领过超 20 人以上的团队,有大型市场推 广活动的成功经验;丰富的客户资源和良好的渠道拓展与管理经验,丰富的市场营销策划和领导经验, 善于发掘和培养人才,行业人才资源丰富。

具备充沛的媒体资源、品牌圈层关系网络,能够带领团队高效、有效的完成公司的既定战略目标,以实现价值的最大化;熟悉各种推广媒体、精通各种推广渠道和手段,包括对它们的效果分析、ROI分析等,有活动营销、PR营销、BD等方面的实际操作经验。

教育背景

2014.07-2017.06 广州文艺职业技术学院 市场营销 (大专)

主修课程:管理学、微观经济学、宏观经济学、管理信息系统、统计学、会计学、财务管理、市场营销、经济

法、消费者行为学、国际市场营销

2011.07-2014.06 广州第十八中学 文科

主修课程:管理学、微观经济学、宏观经济学、管理信息系统、统计学、会计学、财务管理、市场营销、经济

法、消费者行为学、国际市场营销

校内实践

2014.09-2015.06

广州文艺职业技术学院

辩论队 (队长)

任职描述:

- 负责50余人团队的日常训练、选拔及团队建设;
- 作为负责人对接多项商业校园行活动,如《奔跑吧兄弟》大学站录制、长安福特全球校园行、《时代周末》 校园行;
- 代表广州文艺职业技术学院辩论队参与多项国际型比赛,并取得多项荣誉:
 - ▶ 广州文艺职业技术学院"唇舌烽火"辩论赛冠军、亚军;
 - ▶ 广州文艺职业技术学院 2014 级 "杰出辩手";

2015.11-2017.06

沟通与交流协会

创始人/副会长

任职描述:

- 协助广东省沟通协会创立分部,从零开始组建初期团队;
- 策划协会会员制,选拔、培训协会导师,推出一系列沟通课程;配合其他社团组织,承办诸如演讲、主持、讲坛等省级/校级活动;

工作经历

2021.09-至今

金地投资控股集团

副总监

工作描述:

- 负责协助集团旗下事业部开展各项工作,制定品牌传播方案;
- 结合集团与事业部发展,制定营销策略、广告策略、品牌策略和公关策略,并组织推进执行;
- 制定和执行媒体投放计划,跟踪和监督媒体投放效果,进行数据分析与撰写报告;
- 研究行业发展动态,定期进行市场调查,为产品更新提供建议。

2019.09-2020.09

漫才股份有限公司

市场及运营总监

工作描述:

- 根据公司发展情况进行战略调整,配合前端销售部门搭建销售渠道;
- 研究行业发展动态, 定期进行市场调查,为产品更新提供建议;
- 负责公司部门(营运、品牌策划)制度规范,负责组织及监管市场部关于对外合作、渠道管理、媒体合作、 推广策划以相关工作的落实。

2018.09-2019.09

消谣游俱乐部

市场副总监

工作描述:

- 负责事业部产品对外推广和宣传,制定各种整合营销的活动;
- 执行媒体投放计划,跟踪和监督媒体投放效果,进行数据分析撰写报告;
- 向市场总监提供营销支持,并协助相关的公关事宜。

2017.09-2018.09

强盛集团

市场部-市场经理

工作描述:

- 负责集团 SEO 优化事宜,在未使用百度竞价排名服务前提下,连接占据首页 4 至 12 条;
- 参与策划集团年度、季度、月度线下推广活动方案;
- 负责线下大型分享会"思享潭"的执行与后期线上推广。

项目经历

- 一、强盛集团品牌升级发布会
- 集团全新品牌 logo 及 VI 上线,在多渠道进行了传播;
- 企业 VIP 客户群体逾 60 人,结合了线上发布、线下体验;
- 后续媒体报道持续升温,子品牌罄玉结合代言人罗嘉良制造话题营销,为期3周;
- 二、逍遥游商业模式发布会
- 整场活动以会议+洽谈双重模式进行,首日以介绍逍遥游内部平台资源优势,政府背景优势等为主,一对多推介会进行推广普及;
- 现场签署地方合作意向书,如:新疆、江西、浙江等优秀企业商户;
- 以中国的波尔多为宣传点,主推旗下新疆大型项目,制造营销、品牌热点。
- 三、金地投资控股集团 6A 自媒体生态圈建设
- 本项目重构了公司现有微信企业号的功能与架构。
- 提高公众号的关注粉丝量的同时,对于有客户进行统一宣传,统一管理。

代言项目

- 确定产品线的市场定位,寻找目标人群喜欢的代言人;
- 前中后期对代言人进行筛选、洽谈及各细节把控;
- 签署合作协议,制定代言期限内规划及执行跟进(具体一般包含平面、TVC及商演)
- 策划相关产品、人物的话题营销,以自媒体、新媒体为导向的二次推广;
- 设计产品推出的营销计划,含周期、预算、规模等(金融产品涉及不定期的回报率等);
- 任职期间,主导并签署了吕良伟 2 年合作协议,参与平面拍摄、加长版宣传片、TVC 拍摄及后期广告投放;商演合作 2 次,并多次组织与吕良伟旗下触动传媒联合跨界活动。
- 任职期间, 主导了香港艺人罗嘉良的合作协议, 参与平面拍摄加长版宣传片、TVC 拍摄及后期广告投放; 商演合作 3 次, 后期会根据罗嘉良电影、电视剧档期调整安排植入营销。

奖项荣誉

- 2016年 新长城自强社"优秀社员"
- 2015 年 三下乡"社会实践活动"优秀学生"
- 2015年 学生田径运动会 10 人立定跳远团体赛第三名
- 2015 年 学生军事技能训练"优秀学员"
- 2015 年 盼盼杯烘焙食品创意大赛优秀奖
- 2014年 大学生主题征文一等奖
- 2014年 "燃梦,畅享青春"微博文征集大赛二等奖

技能证书

普通话一级甲等

通过全国计算机二级考试,熟练运用 office 相关软件。

熟练使用绘声绘色软件,剪辑过各种类型的电影及班级视频。

大学英语四/六级 (CET-4/6), 良好听说读写能力, 快速浏览英语专业书籍。

兴趣爱好

*

ofo

音乐

5

阅读

旅行

骑行

自我评价

- 拥有多年的市场管理及品牌营销经验,卓越的规划、组织、策划、方案执行和团队领导能力,积累较强的人际关系处理能力和商务谈判技巧,善于沟通,具备良好的合作关系掌控能力与市场开拓能力;
- 敏感的商业和市场意识,具备优秀的资源整合能力、业务推进能力;
- 思维敏捷,有培训演讲能力,懂激励艺术,能带动团队的积极性;
- 擅长协调平衡团队成员的竞争与合作的关系,善于通过培训提高团队综合能力和凝聚力。